【裁判字號】    99,台抗,858
【裁判日期】    991021
【裁判案由】    違反毒品危害防制條例聲請具保停止羈押
【裁判全文】
最高法院刑事裁定              九十九年度台抗字第八五八號
抗  告  人  劉哲安
上列抗告人因違反毒品危害防制條例案件，不服台灣高等法院中
華民國九十九年八月二十四日駁回聲請具保停止羈押之裁定（九
十九年度聲字第二四０一號），提起抗告，本院裁定如下：
    主  文
抗告駁回。
    理  由
按羈押之被告除有刑事訴訟法第一百十四條各款所列情形之一，
經具保聲請停止羈押不得駁回外，其他因犯罪經依法羈押之被告
應否許可停止羈押，事實審法院本有斟酌訴訟進行程度及其他一
切情事自由裁量之權。本件抗告人劉哲安於原審法院聲請意旨略
以：抗告人平日有固定之住居所，亦無任何逃亡管道，且無任何
證據顯示抗告人有逃亡之虞，則命抗告人提供擔保或對抗告人限
制住居，即足以擔保本案之追訴及審判；抗告人對自己所為犯行
已坦承不諱，並供出上手以利追訴相關共犯，抗告人並無湮滅證
據及勾串共犯之可能，依司法院釋字第六六五號解釋意旨，並無
繼續羈押抗告人之必要；製毒集團成員之張軍凱、王偉恩均已獲
交保，抗告人僅係從事製毒過程之外圍工作，參與情節較輕且加
入集團時間亦短，依比例原則應為相同之處理。又抗告人之祖父
正於加護病房急救中，抗告人身為長孫應盡孝道，為此聲請准予
具保停止羈押云云。原裁定以：抗告人因違反毒品危害防制條例
案件，前經原審訊問後認其犯罪嫌疑重大，並有刑事訴訟法第一
百零一條第一項第一款、第三款之情形，非予羈押，顯難進行審
判，於民國九十九年七月十九日執行羈押。又抗告人因本案犯罪
經第一審判處有期徒刑六年之重刑，其甚有可能逃匿以規避審判
及將來刑之執行，有相當理由足認其有逃亡之虞，且尚難以羈押
以外之方法代替。另抗告人所製造第二級毒品之數量龐大，所為
危害社會治安甚鉅，經權衡後認抗告人羈押之原因尚未消滅，對
抗告人為繼續羈押係屬適當及必要，並與司法院釋字第六六五號
解釋意旨無違。至抗告人之祖父正於加護病房急救中，抗告人身
為長孫應盡孝道等情，並非得據以聲請具保停止羈押之正當理由
。因而駁回抗告人具保停止羈押之聲請。經核於法尚無違誤。抗
告意旨略稱：抗告人平日有固定之住居所，亦無任何逃亡管道，
且無任何證據顯示抗告人有逃亡之虞；抗告人對自己所為已坦承
不諱，並供出上手以利追訴相關共犯，抗告人並無湮滅證據及勾
串共犯之可能；製毒集團成員之張軍凱、王偉恩均已獲交保，抗
告人僅從事製毒過程之外圍工作，參與情節較輕且加入集團時間
亦短，依司法院釋字第六六五號解釋意旨，並無繼續羈押抗告人
之必要，原裁定駁回抗告人具保之聲請，於法有違云云。抗告意
旨就原判決已說明之事實，徒憑己見再為爭執，其抗告難認為有
理由，應予駁回。
據上論結，應依刑事訴訟法第四百十二條，裁定如主文。
中    華    民    國  九十九  年    十    月  二十一  日
                      最高法院刑事第一庭
                          審判長法官  董  明  霈  
                                法官  林  茂  雄  
                                法官  張  祺  祥  
                                法官  王  聰  明  
                                法官  謝  靜  恒  
本件正本證明與原本無異
                                      書  記  官  
中    華    民    國  九十九  年    十    月  二十八  日
                                                      K

司法院資訊處製作；財團法人民間司法改革基金會備份。
